fr: Taille de l’aiguille: 0/10; 100/16; 11; 110/18; 14; 16; 5; 7; 80/12; 9; 90/14; Autre
sl-SI: Velikost igle: 0/10; 100/16; 11; 110/18; 14; 16; 5; 7; 80/12; 9; 90/14; Drugo
es: Tamaño de la aguja: 0/10; 100/16; 11; 110/18; 14; 16; 5; 7; 80/12; 9; 90/14; Otros
tr: İğne Boyutu: 0/10; 100/16; 11; 110/18; 14; 16; 5; 7; 80/12; 9; 90/14; Diğer
pt-BR: Tamanho da agulha: 0/10; 100/16; 11; 110/18; 14; 16; 5; 7; 80/12; 9; 90/14; Outro
it: Dimensioni dell'ago: 0/10; 100/16; 11; 110/18; 14; 16; 5; 7; 80/12; 9; 90/14; Altro
nl: Naaldgrootte: 0/10; 100/16; 11; 110/18; 14; 16; 5; 7; 80/12; 9; 90/14; Andere
da: Nålestørrelse: 0/10; 100/16; 11; 110/18; 14; 16; 5; 7; 80/12; 9; 90/14; Andet
hu: Tű mérete: 0/10; 100/16; 11; 110/18; 14; 16; 5; 7; 80/12; 9; 90/14; Egyéb
pt-PT: Tamanho da agulha: 0/10; 100/16; 11; 110/18; 14; 16; 5; 7; 80/12; 9; 90/14; Outro
ko: 바늘 크기: 0/10; 100/16; 11; 110/18; 14; 16; 5; 7; 80/12; 9; 90/14; 기타
cs: Velikost jehly: 0/10; 100/16; 11; 110/18; 14; 16; 5; 7; 80/12; 9; 90/14; Jiné
ru: Размер иглы: 0/10; 100/16; 11; 110/18; 14; 16; 5; 7; 80/12; 9; 90/14; Другой
sv: Nålstorlek: 0/10; 100/16; 11; 110/18; 14; 16; 5; 7; 80/12; 9; 90/14; Övrigt
ro-RO: Dimensiunea acului: 0/10; 100/16; 11; 110/18; 14; 16; 5; 7; 80/12; 9; 90/14; Altele
pl: Rozmiar igły: 0/10; 100/16; 11; 110/18; 14; 16; 5; 7; 80/12; 9; 90/14; Inne
en: Needle size: 0/10; 100/16; 11; 110/18; 14; 16; 5; 7; 80/12; 9; 90/14; Other
zh-CN: 针尺寸: 0/10; 100/16; 11; 110/18; 14; 16; 5; 7; 80/12; 9; 90/14; 其他
el: Μέγεθος βελόνας: 0/10; 100/16; 11; 110/18; 14; 16; 5; 7; 80/12; 9; 90/14; Άλλο
sk-SK: Veľkosť ihly: 0/10; 100/16; 11; 110/18; 14; 16; 5; 7; 80/12; 9; 90/14; Iné
lt-LT: Adatos dydis: 0/10; 100/16; 11; 110/18; 14; 16; 5; 7; 80/12; 9; 90/14; Kita
nb: Nålstørrelse: 0/10; 100/16; 11; 110/18; 14; 16; 5; 7; 80/12; 9; 90/14; Annet
ja: 針のサイズ: 0/10; 100/16; 11; 110/18; 14; 16; 5; 7; 80/12; 9; 90/14; その他
th: ขนาดเข็ม: 0/10; 100/16; 11; 110/18; 14; 16; 5; 7; 80/12; 9; 90/14; อื่นๆ
zh-TW: 針號: 0/10; 100/16; 11; 110/18; 14; 16; 5; 7; 80/12; 9; 90/14; 其他
vi: Kích cỡ kim: 0/10; 100/16; 11; 110/18; 14; 16; 5; 7; 80/12; 9; 90/14; Khác
hr-HR: Veličina igle: 0/10; 100/16; 11; 110/18; 14; 16; 5; 7; 80/12; 9; 90/14; Ostalo
fi: Neulan koko: 0/10; 100/16; 11; 110/18; 14; 16; 5; 7; 80/12; 9; 90/14; Muu
bg-BG: Размер на иглата: 0/10; 100/16; 11; 110/18; 14; 16; 5; 7; 80/12; 9; 90/14; Други
de: Nadelstärke: 0/10; 100/16; 11; 110/18; 14; 16; 5; 7; 80/12; 9; 90/14; Sonstiges